臺灣屏東地方法院民事判決　九十三年度訴字第一三九號
　　原　　　告　乙○○
　　被　　　告　恆春交通企業有限公司
　　法定代理人　丁○○
　　被　　　告　丙○○
　　　　　　　　甲○○
右當事人間侵權行為損害賠償事件，本院於民國九十三年五月二十六日辯論終結，判
決如左：
    主      文
被告應連帶給付原告新臺幣壹萬伍仟肆佰伍拾元及自民國九十三年三月十七日起至清
償日止，按週年利率百分之五計算之利息。
原告其餘之訴駁回。
訴訟費用由被告連帶負擔。
本判決第一項得假執行。
原告其餘假執行之聲請駁回。
    事實及理由
一、原告起訴主張：被告丙○○及候榮郎受雇於被告恆春交通企業有限公司（以下簡
    稱恆春交通公司）擔任司機職務。丙○○及候榮郎於民國九十二年十二月二十七
    日十三時許，在屏東縣潮州鎮八大森林遊樂區停車場執行其司機之職務時，因故
    與原告發生口角，竟共同動手毆打原告，致原告受有左眼角膜表皮缺損合併結膜
    下出血之傷害。原告為此支出醫療費用新臺幣（以下同）四百五十元，並因而一
    個月無法工作受有一萬五千八百四十元之損害，且因而身心受有痛苦，無可名狀
    受有三百萬元之精神上損害，為此爰依民法第一百八十四條第一項前段、第一百
    八十五條第一項前段、第一百八十八條第一項、第一百九十三條、第一百九十五
    條第一項前段等規定，於本院聲明：被告應連帶給付原告三百零一萬六千二百五
    十元及自九十三年三月十七日起至清償日止，按週年利率百分之五計算之利息，
    並願供擔保請求宣告假執行。
二、被告則均以：醫療費用四百五十元部分被告等人願意賠償，精神慰撫金部分請本
    院審酌，被告等人總計願意賠償三萬元，原告之請求太高等語置辯，故請求駁回
    原告之訴及假執行之聲請。
三、原告主張丙○○及候榮郎受雇於恆春交通公司擔任司機職務。丙○○及候榮郎於
    九十二年十二月二十七日十三時許，在屏東縣潮州鎮八大森林遊樂區停車場執行
    其司機之職務時，共同動手毆打原告，致原告受有左眼角膜表皮缺損合併結膜下
    出血之傷害，原告為此支出醫療費用四百五十元等情，業據其提出醫療費用收據
    二張、診斷證明書及照片各一張為證，並經本院依職權調取九十三年度簡字第一
    四三號刑事卷核閱屬實，被告就此亦不爭執，應堪信為真實。
四、按因故意或過失，不法侵害他人之權利者，負損害賠償責任；數人共同不法侵害
    他人之權利者，連帶負損害賠償責任；受僱人因執行職務，不法侵害他人之權利
    者，由僱用人與行為人連帶負損害賠償責任；不法侵害他人之身體或健康者，對
    於被害人因此喪失或減少勞動能力或增加生活上之需要時，應負損害賠償責任；
    按不法侵害他人之身體、健康者，被害人雖非財產上之損害，亦得請求賠償相當
    之金額，民法第一百八十四條第一項前段、第一百八十五條第一項、第一百八十
    八條第一項前段、第一百九十三條第一項、第一百九十五條第一項段前分別定有
    明文。本件被告丙○○、候榮郎為恆春交通公司之受雇人，從事司機之工作，於
    執行司機職務時，不法侵害原告之身體，被告自應就原告之損害負連帶賠償責任
    。
五、原告所受之損害額：
  (一)醫療費用部分：
    查原告因被告候榮郎、丙○○不法侵害其身體，致支出醫療費用四百五十元，已
    如前述。此部分自屬原告因而而增加生活上之需要，應屬原告所受之損害。
  (二)喪失或減少勞動力部分：
    查原告雖主張其左眼角膜表皮缺損合併結膜下出血之傷害，因而一個月無法工作
    ，受有一萬五千八百四十元之損害云云，但未能舉證以實其說。且依原告受傷之
    部位及傷勢，並參考其醫療費用支出之數額，均難認原告因本件傷害致一個月無
    法工作，被告就此拒絕為給付，自難認原告主張其受有一萬五千八百四十元之損
    害為真。
  (三)精神慰撫金部分：
    查被告候榮郎、丙○○不法侵害原告之身體，致原告受有左眼角膜表皮缺損合併
    結膜下出血之傷害，原告自難免精神上痛苦。而原告之最高學歷為大武工商畢業
    ，獨自出資約三百萬元設立旅行社並擔任負責人，每月收入約有六萬元，名下有
    三部車但無不動產。被告恆春交通公司資本額總額為二千八百萬元，旗下有四十
    輛遊覽車。被告候榮郎最高學歷為國際商工肄業，從事司機之職業，每月收入為
    二萬元，名下有公寓一層，無存款。被告丙○○最高學歷為明誠中學肄業，擔任
    司機之工作，每月收入二萬二千元，名下有一部機車，有三萬多元之等款等情，
    為兩造所不爭執。本院衡酌兩造之身份、財產、地位及經濟狀況，並考量候榮郎
    、丙○○因細故與原告發生爭執而毆打原告，毆打之地點在遊客得共見共聞之公
    共場合，並參酌原告因本件傷害事故所受之傷勢等情，認原告得請求之精神上損
    害賠償金以一萬五千元為適當。原告主張其受有三百萬元之損害，核屬過高，應
    予核減。
  (四)本件被告候榮郎及丙○○故意毆打原告，致原告受有左眼角膜表皮缺損合併結膜
    下出血等傷害，原告因此所受之醫療費用損害為四百五十元，得請求之精神上慰
    撫金為一萬五千元，損害總額應為：一萬五千四百五十元（450+15000=15450）
    。而原告就前開數額起訴請求被告連帶賠償，被告迄今未為賠償，原告亦得自被
    告等人均知悉原告起訴請求之翌日（即九十三年三月十七日）起，請求被告等人
    給付法定遲延利息。
六、綜上所述，原告之請求，於被告應連帶給付原告一萬五千四百五十元及自九十三
    年三月十七日起至清償日止，按週年利率百分之五計算之利息之範圍內，為有理
    由，應予准許。逾此部分，則非有據，應予駁回。又本件原告請求經准許部分，
    本院所命之給付未逾五十萬元，爰依職權為假執行之宣告。而被告其餘之訴既經
    駁回，其假執行之聲請亦失所附麗，應併予駁回之。
據上論結，原告之訴一部為有理由，一部為無理由，依民事訴訟法第七十九條、第八
十五條第二項、第三百八十九條第一項第五款，判決如主文。
中　　　華　　　民　　　國　　九十三　　年　　　六　　　月　　　九　　　日
                                    臺灣屏東地方法院民事第一庭
~B審判長法官　羅心芳
~B法　　　官　許蓓雯
~B法　　　官　周群翔
右為正本係照原本作成。
如不服本判決，應於收受送達後二十日內向本院提出上訴書狀（均須按他造當事人之
人數附繕本）。
~B法院書記官　溫訓暖
中　　　華　　　民　　　國　　九十三　　年　　　六　　　月　　　九　　　日
